臺灣桃園地方法院刑事判決　　　　　　100年度簡上字第491號
上　訴　人　臺灣桃園地方法院檢察署檢察官
被　　　告　張修維
上列上訴人因被告竊盜案件，不服本院民國100 年8 月15 日100
年度桃簡字第1380號第一審判決（聲請簡易判決處刑書案號：10
0 年度偵字第6670號），提起上訴，本院管轄之第二審認不得逕
以簡易判決處刑，改適用通常程序審理，並自為第一審判決如下
：
    主  文
原判決撤銷。
本件免訴。
    理  由
一、聲請簡易判決處刑意旨略以：被告張修維於民國94年間因加
    重竊盜案件，經臺灣桃園地方法院以94年易字272 號判決判
    處有期徒刑8 月確定，甫於95年4 月29日執行完畢。詎仍不
    知悔改，意圖為自己不法之所有，先於99年9 月17日22時30
    分許，在桃園縣桃園市○○路46號前停車格，以不詳方法開
    啟車門鎖後啟動電門，竊取白婉玲所有之車牌號碼0257—WU
    號自用小客車，於得手後駕駛該車離去；復於99年9 月22日
    凌晨0 時許，在桃園縣蘆竹鄉○○路○段39 號前，竊取范家
    駿所有之車牌號碼3666—QY號車牌2 面，得手後並懸掛在上
    開0257—WU號自用小客車上，供己代步之用。嗣經警於99年
    9 月30日16時許，尋獲白婉玲失竊之上開車輛，因而循線查
    獲而悉上情。因認被告張修維涉犯刑法第320 條第1 項竊盜
    罪嫌。
二、按案件曾經判決確定者，應諭知免訴之判決，刑事訴訟法第
    302 條第1 款定有明文。而檢察官聲請以簡易判決處刑之案
    件，經法院審理後認為應諭知免訴判決者，應適用通常程序
    審判之，刑事訴訟法第452 條及第45 1條之1 第4 項但書第
    3 款分別定有明文。另管轄第二審之地方法院合議庭受理簡
    易判決上訴案件，應依通常程序審理。其認案件有刑事訴訟
    法第452 條之情形者，應撤銷原判決，逕依通常程序為第一
    審判決。
三、本件被告經臺灣桃園地方法院檢察署檢察官以100 年度偵字
    第6670號聲請簡易判決處刑之上開犯行，業經臺灣桃園地方
    法院檢察署檢察官於99年12月24日，以99年度偵字第 27957
    號、32287 號、30514 號起訴書，就被告於99年9 月17日晚
    間10時至18日8 時30分間某時，在桃園市○○路41號前竊取
    白婉玲所有之車牌號碼0257-WU 號自用小客車及車內財物部
    分，及被告另涉於99年9 月11日下午1 時30分許，在桃園縣
    桃園市○○路敏盛醫院地下4 樓停車場，擊破車窗後竊取曾
    永達所有之車牌號碼3G-0096 號自用小客車內之MIO 汽車導
    航1 臺，向本院起訴，而上開2 罪經本院於100 年8 月18日
    以100 年度審易字第543 號刑事判決分別判處有期徒刑5 月
    、5 月，如易科罰金，以新臺幣1,000 元折算1 日，並定應
    執行有期徒刑8 月，如易科罰金，以新臺幣1,000 元折算 1
    日，並於100 年9 月15日確定在案，此有上開判決書、起訴
    書、臺灣高等法院被告前案紀錄表各1 份在卷可稽。而本件
    臺灣桃園地方法院檢察署檢察官100 年度偵字第6670號聲請
    簡易判決處刑書，認被告於99年9 月22日凌晨0 時許，在桃
    園縣蘆竹鄉○○路○ 段39號前，竊取被害人范家駿所有之車
    牌號碼3666-QY 號車牌2 面之犯罪事實，惟被害人范家駿既
    然未親眼目睹失竊經過，而係事後發現失竊始前往報案，自
    難以桃園縣政府警察局車輛尋獲車輛輸入單1 紙認為被告有
    於上載之時、地竊取被害人范家駿車牌2 面之事實，再佐以
    被告之偵查時供稱：伊是在9 月23日在寶慶路竊取車號0257
    -WU 自用小客車等語（見100 年度偵字第6670號卷第45頁）
    ，與被害人白婉玲於警詢中證稱：伊是在99年9 月17日下午
    10時30分許，在桃園縣桃園市○○路46號停車格內發現失竊
    的等語（見上開偵卷第17頁）不同，則被告既然於偵查、原
    審及本院審理時就竊取白婉玲之自小客車部分已自白不諱，
    衡情應無對竊取該車之時、地為不實供述之必要，是被告竊
    取白婉玲所有之自小客車之時、地，應以被告所供述為準，
    是被告所供述竊取車號0257—WU號自用小客車之時、地既然
    與白婉玲所述不同，則車號0257-WU 號自小客車及車號3666
    -QY 號車牌2 面係遭他人竊取在先乙情即有可能，被告辯稱
    ：車牌是原本就放在車上前座的腳踏墊下面，是伊換裝上去
    的等語，即難謂全然不可採信，從而本件被告被訴竊取車牌
    部分應與上開業經判決確定之竊取白婉玲所有之車牌號碼02
    57- WU號自用小客車之部分，為想像競合之裁判上一罪關係
    ，本件檢察官聲請簡易判決處刑之犯罪事實，與業經本院10
    0 年度審易字第543 號判決事實欄（二）認定之犯罪事實同
    一，則本件既經前案判決確定，即應為上開確定判決既判力
    所及，而不得再行起訴、審判，揆諸首開說明，本件應為免
    訴之諭知，原審疏未詳查，對被告為實體有罪判決，尚有違
    誤，檢察官提起上訴執此指摘原審判決不當為有理由，應由
    本院撤銷原審判決，另本案既有刑事訴訟法第451 條之1 第
    4 項但書第3 款不得為簡易判決情形，依同法第452 條規定
    ，本院於撤銷原審判決後，改依第一審通常程序審理後諭知
    免訴之判決。
據上論斷，應依刑事訴訟法第452 條、第455 條之1 第1 項、第
3 項、第369 條第1 項前段、第364 條、第302 條第1 款，判決
如主文。
本案經檢察官王貞元到庭執行職務。
中    華    民    國    100   年    10    月    21    日
                  刑事第十二庭審判長法  官  許雅婷
                                    法  官  陳威帆
                                    法  官  黃裕民
以上正本證明與原本無異。
如不服本判決應於收受判決後10日內向本院提出上訴書狀，並應
敘述具體理由。其未敘述上訴理由者，應於上訴期間屆滿後20日
內向本院補提理由書( 均須按他造當事人之人數附繕本) 「切勿
逕送上級法院」。
                                    書記官  蕭秀蓉
中    華    民    國   100    年    10    月    24    日